臺灣桃園地方法院刑事判決　　　　　　　 94年度易字第359號
公　訴　人　臺灣桃園地方法院檢察署檢察官
被　　　告　乙○○　男　29歲.
　　　　　　　　　　所執行觀察勒戒中）
上列被告因竊盜案件，經檢察官提起公訴（94年度偵字第3605號）
，本院裁定進行簡式審判程序，判決如下：
    主  文
乙○○共同連續攜帶兇器竊盜，累犯，處有期徒刑拾月。扣案之
六角扳手壹支沒收。
    事  實
一、乙○○前於民國89年間因違反電信法案件，經本院判處有期
    徒刑4 月，如易科罰金，以300 元折算1 日確定，並於92年
    7 月16日執行完畢，詎其猶不知悔改，竟與陳永富（另由檢
    察官移送本院併案審理）基於意圖為自己不法所有之概括犯
    意聯絡，先於94年2 月3 日22時30分許，在桃園縣大園鄉沙
    崙村14鄰沙崙11之13號前，由乙○○以持其所有客觀上足以
    對人之生命、身體造成危害之兇器六角扳手1 支（全長約19
    公分，前端磨尖部分約5 公分），撬開甲○○所有停放於該
    處車牌號碼ＥＮ─１５５３號自用小客車（下稱上開自小客
    車）之車門、電門後發動車輛之方式而竊取之，陳永富則在
    旁把風，得手後，由陳永富駕駛上開自小客車搭載乙○○，
    其二人復於同日22時30分許，一同行至桃園縣中壢市○○路
    ○ 段596 號前，而再以前述相同之方法，共同竊得丙○○○
    所有停放於該處車牌號碼５Ｎ─４２２９號自用小貨車（下
    稱上開自小貨車），得手後即將上開自小客車棄置現場，而
    以上開自小貨車供其二人作為搬運廢鐵前往資源回收場變賣
    使用。嗣於94年2 月4 日19時30分許，在桃園縣蘆竹鄉○○
    路○ 段291 號前，乙○○等2 人駕駛上開自小貨車為警查獲
    ，並扣得上開乙○○所有之六角扳手1 支，進而循線起出上
    開自小客車，查知上情。
二、案經桃園縣政府警察局大園分局報請臺灣桃園地方法院檢察
    署檢察官偵查起訴。
    理  由
一、本件經檢察官提起公訴，被告乙○○於準備程序中就被訴事
    實為有罪之陳述，經受命法官告知簡式審判程序之旨，並聽
    取公訴人及被告之意見後，由合議庭裁定進行簡式審判程序
    ，合先敘明。
二、訊據被告乙○○對於上揭時、地，其先後與陳永富共同持上
    開其所有客觀上足以對人之生命、身體造成危害之兇器六角
    扳手1 支，竊取被害人甲○○所有上開自小客車、被害人丙○○○所有上開自小貨車之事實均坦白承認，並核與被害人
    甲○○、丙○○○分別於警詢所指述失竊車輛之情節一致（
    見偵查卷第32、36頁），且共犯陳永富亦於警詢中就與被告
    共同竊取上開自小客車、上開自小貨車之過程供述甚詳在卷
    （見偵查卷第18頁），此外復有贓物認領保管單2 紙附卷可
    稽（附於偵查卷第34、39頁），及被告所有，供其犯本件加
    重竊盜罪所用之六角扳手1 支扣案足資佐證。是認被告上開
    任意性自白應與事實相符，堪以採取。綜上，本件事證明確
    ，被告上揭犯行足可認定，應依法論科。
三、查被告乙○○持用於竊取上開自小客車、上開自小貨車之六
    角扳手1 支，係金屬製，前端呈扁平尖銳狀，全長約19公分
    ，前端磨尖部分約5 公分，有本院94年7 月13日勘驗筆錄在
    卷可佐，如持以揮舞，當能對人之生命、身體造成危險，應
    屬兇器無誤。核被告持用上開六角扳手1 支，先後竊取被害
    人甲○○所有上開自小客車、被害人丙○○○所有上開自小
    貨車之所為，均係犯刑法第321 條第1 項第3 款之攜帶兇器
    加重竊盜罪。又被告與陳永富就上開2 次加重竊盜犯行，有
    犯意聯絡及行為分擔，均為共同正犯。被告先後2 次攜帶兇
    器加重竊盜犯行，時間緊接，所犯構成要件相同罪名，顯係
    基於概括犯意，為連續犯，應依刑法第56條規定以一罪論，
    並加重其刑。查被告前於89年間因違反電信法案件，經本院
    判處有期徒刑4 月，如易科罰金，以300 元折算1 日確定，
    並於92年7 月16日執行完畢，有刑案資料查註紀錄表及臺灣
    高等法院被告前案紀錄表各1 份在卷足佐，其於五年內再犯
    本件有期徒刑以上之攜帶兇器加重竊盜罪，為累犯，應依刑
    法第47條規定，遞加重其刑。爰審酌被告正值壯年，不思正
    途，為貪圖己用，竟連續竊取他人所有之財物，所為非是，
    及其犯罪動機、目的、手段，生活狀況、智識程度、竊盜次
    數、被竊財物之價值，犯罪所生之損害，惟念其犯罪後坦承
    犯行，態度尚稱良好等一切情狀，量處如主文所示之刑。
四、至扣案之六角扳手1 支，為被告所有，且為供其犯本件加重
    竊盜罪所用之物一情，業據被告供承屬實在卷，應依刑法第
    38條第1 項第2 款之規定宣告沒收之，併此敘明。
據上論斷，應依刑事訴訟法第273 條之1 第1 項、第299 條第1
項前段，刑法第28條、第56條、第321 條第1 項第3 款、第47條
、第38條第1 項第2 款，判決如主文。
本案經檢察官孫沛琦到庭執行職務。
中　　華　　民　　國　　94　　年　　7 　　月　　27　　日
                            臺灣桃園地方法院刑事第十二庭
                                    法  官    王  美  玲
以上正本證明與原本無異。
如不服本判決，應於判決送達後10日內向本院提出上訴狀 (應附
繕本)， 上訴於臺灣高等法院。
                                    書記官    張  子  涵
中　　華　　民　　國　　94　　年　　7 　　月　　27　　日
附錄本案論罪科刑法條：
刑法第321條
犯竊盜罪而有左列情形之一者，處六月以上、五年以下有期徒刑
：
一  於夜間侵入住宅或有人居住之建築物、船艦或隱匿其內而犯
    之者。
二  毀越門扇、牆垣或其他安全設備而犯之者。
三  攜帶兇器而犯之者。
四  結夥三人以上而犯之者。
五  乘火災、水災或其他災害之際而犯之者。
六  在車站或埠頭而犯之者。
前項之未遂犯罰之。
